# 求教陈版：关于合同履约成本

提问人：茫木无知 时间：2021-06-25 08:05:06
求教陈版主：煤炭企业，煤炭存放在港口产生的站台费、装卸搬运费等，是否应该计入合同履约成本。我认为是应该计入合同履约成本，请陈版主指教

回答人：chenyiwei
既然是合同履约成本，那就必须直接对应于某个销售合同，是为了履行该合同所发生的必要、合理的支出；其次要确认为资产，还应注意确保其可收回性。在满足上述条件的前提下，才能作为合同履约成本增加存货价值。另外，仓储费等支出是不可以计入存货成本的。